Images du répertoire du notaire Joachim Routier pour l'étude XXXVI
Archives nationales de France
Images du répertoire du notaire Joachim Routier pour l'étude XXXVI
mars 1666 - mai 1683
MC/RE/XXXVI/1
Etude XXXVI; Routier, Joachim
Un registre
Archives nationales de France
Minutes et répertoires: la loi 2008-696 du 15 juillet 2008 relative aux archives a fixé à 75 ans à compter de la date de l'acte, ou à 25 ans à compter de la date du décès de l'intéressé si ce délai est plus bref, le délai de communication des minutes et répertoires des notaires; ce délai est porté à 100 ans à compter de la date de l'acte si le document se rapporte à un mineur (code du Patrimoine, articles L213-2, 4e d et 5e).
Autres documents de l'étude (dossiers de clients, comptabilité...): s'agissant d'archives privées, ces documents sont communicables selon les modalités fixées par le déposant ou le donateur.
Certains documents ne sont pas accessibles sous leur forme originale en raison de leur mauvais état de conservation.
Registre versé aux Archives nationales en 1982.
250 feuillets de papier manuscrits, hauteur 35,5 x largeur 24,5 cm composé d'un cahier folioté par le notaire.
Le registre est en mauvais état et la reliure nécessiterait une restauration.
Registre folioté en 2005 (foliotation non visible à l'écran)
Images des répertoires de l’étude XXXVI
Archives de l'étude XXXVI
répertoire d'officier public ministériel
- Répertoire chronologique pour la période du mois de mars 1666 à mai 1683, mars 1666 - mai 1683; MC/RE/XXXVI/1
  Le répertoire contient les informations suivantes: 1. le mois en cours; 2. nature de l'acte; 3. nom, prénom, des parties.
  répertoire
  - Liste chronologique des actes pour la période du mois de mars au mois de décembre 1666, mars - décembre 1666; 1 r°-6 v°; 6 feuillets
  - Liste chronologique des actes pour la période du mois de janvier au mois de décembre 1667, janvier - décembre 1667; 7 r°-15 v°; 9 feuillets
  - Liste chronologique des actes pour la période du mois de janvier au mois de décembre 1668, janvier - décembre 1668; 16 r°-28 r°; 13 feuillets
  - Liste chronologique des actes pour la période du mois de janvier au mois de décembre 1669, janvier - décembre 1669; 28 r°-40 v°; 13 feuillets
  - Liste chronologique des actes pour la période du mois de janvier au mois de décembre 1670, janvier - décembre 1670; 41 r°-54 r°; 14 feuillets
  - Liste chronologique des actes pour la période du mois de janvier au mois de décembre 1671, janvier - décembre 1671; 54 v°-68 v°; 15 feuillets
  - Liste chronologique des actes pour la période du mois de janvier au mois de décembre 1672, janvier - décembre 1672; 68 v°-82 r°; 15 feuillets
  - Liste chronologique des actes pour la période du mois de janvier au mois de décembre 1673, janvier - décembre 1673; 82 r°-97 v°; 16 feuillets
  - Liste chronologique des actes pour la période du mois de janvier au mois de décembre 1674, janvier - décembre 1674; 97 v°-111 v°; 15 feuillets
  - Liste chronologique des actes pour la période du mois de janvier au mois de décembre 1675, janvier - décembre 1675; 111 v°-127 v°; 17 feuillets
  - Liste chronologique des actes pour la période du mois de janvier au mois de décembre 1676, janvier - décembre 1676; 127 v°-143 v°; 17 feuillets
  - Liste chronologique des actes pour la période du mois de janvier au mois de décembre 1677, janvier - décembre 1677; 143 v°-159 v°; 17 feuillets
  - Liste chronologique des actes pour la période du mois de janvier au mois de décembre 1678, janvier - décembre 1678; 159 v°-174 r°; 16 feuillets
  - Liste chronologique des actes pour la période du mois de janvier au mois de décembre 1679, janvier - décembre 1679; 174 r°-193 r°; 20 feuillets
  - Liste chronologique des actes pour la période du mois de janvier au mois de décembre 1680, janvier - décembre 1680; 193 v°-211 v°; 19 feuillets
  - Liste chronologique des actes pour la période du mois de janvier au mois de décembre 1681, janvier - décembre 1681; 211 v°-228 r°; 18 feuillets
  - Liste chronologique des actes pour la période du mois de janvier au mois de décembre 1682, janvier - décembre 1682; 228 r°-245 v°; 18 feuillets
  - Liste chronologique des actes pour la période du mois de janvier au mois de mai 1683, janvier - mai 1683; 246 r°-250 r°; 5 feuillets